# 以股权增资应该怎么做账务处理？

提问人：wx_5e7c07a4a666 时间：2020-04-03 08:05:24
B 公司是A公司全资子公司， 2019 年末净资产为 483 万元，经评估为 696 万元。A将B以评估价 696 万元当作投资资本投入A控股的另外一家C公司。关于C公司的账务处理，我们公司请的事务所做的意见如下：方案一（最终采用）
借：长期股权投资—B 696万元贷：实收资本 696 万元方案二（同一控制下的企业合并）–不采用借：长期股权投资-B 483万盈余公积 0.07923万未分配利润 212.92077万贷：实收资本 696万 如果仅从会计准则出发，C适用同一控制下的企业合并，会计处理为方案二。但从实质重于形式，C存在外部少数股东,采用方案二红冲了未分配利润，则损害了少数股东的利益（未分配利润包含了多数股东和少数股东两部分），因此从保护少数股东利益的法律层面，方案一作为一般换股处理更为合理。

回答人：chenyiwei
你的理解基本合理。C的个别报表层面一般采用方案一，但在C的合并报表层面需按照同一控制下合并的处理原则进行还原，冲回上述评估增值。